pt-PT: Tipo de preparação da fibra descontínua: Misturado; Cardado; Penteado; Depilado; Tingido; Desfiado/aberto; Bruto/oleoso (não lavado); Desengordurado/lavado; Não tingido/natural; Outro
bg-BG: Тип подготовка на щапелните влакна: Смесен; Кардиран; Сресан; Обезкосмен; Боядисан; Почистен/разчепкан; Суров/мазен (непран); Измит/изпран; Небоядисан/естествен; Друго
sk-SK: Typ prípravy strižnej vlákniny: Zmiešané; Mykané; Česané; Odvlasené; Farbené; Rozvoľnené; Surové/mastné (neprané); Čistené/prané; Nefarbené/prírodné; Iné
da: Forberedelsestype for stapelfiber: Blandet; Kartet; Kæmmet; Afhåret; Farvet; Plukket/åbnet; Rå/uvasket; Renset/vasket; Ufarvet/naturlig; Andet
en: Staple fiber preparation type: Blended; Carded; Combed; Dehaired; Dyed; Picked/opened; Raw/greasy (unwashed); Scoured/washed; Undyed/natural; Other
ko: 스테이플 섬유 준비 유형: 혼방; 방모; 소모; 디헤어드; 염색; 픽/오픈; 원사/기름진 상태(세척 전); 정련/세척; 무염색/자연 상태; 기타
nl: Stapelvezel voorbereidingstype: Gemengd; Gekaard; Gekamd; Onthaard; Geverfd; Geplozen/geopend; Ruw/vettig (ongewassen); Ontvet/gewassen; Ongeverfd/natuurlijk; Overige
pl: Typ przygotowania włókna odcinkowego: Mieszane; Zgrzebne; Czesankowe; Odwłosione; Farbowane; Rozczesane; Surowe/potne (niemyte); Odtłuszczone/myte; Niefarbowane/naturalne; Inne
es: Tipo de preparación de la fibra discontinua: Mezclado; Cardado; Peinado; Depilado; Teñido; Escogido/abierto; Crudo/grasiento (sin lavar); Fregado/lavado; Sin teñir/natural; Otro
it: Tipo di preparazione della fibra a fiocco: Misto; Cardato; Pettinato; Dejarrato; Tinto; Aperto; Grezzo/sucido (non lavato); Sgrassato/lavato; Non tinto/naturale; Altro
de: Aufbereitungsart der Stapelfaser: Gemischt; Kardiert; Gekämmt; Entgrannt; Gefärbt; Gezupft/Geöffnet; Roh/Fettig (ungewaschen); Entfettet/Gewaschen; Ungefärbt/Natürlich; Sonstige
zh-CN: 短纤维预处理类型: 混纺; 粗梳; 精梳; 去粗毛; 染色; 开松处理; 脂毛（未洗）; 洗净毛; 原色/天然色; 其他
th: ประเภทการเตรียมเส้นใยหลัก: ผสม; สาง; หวี; แยกขนแข็ง; ย้อมสี; คัดแยก/ตีฟู; ดิบ/มีไข (ยังไม่ล้าง); ขจัดสิ่งสกปรก/ล้างแล้ว; ไม่ย้อมสี/ธรรมชาติ; อื่นๆ
tr: Elyaf hazırlama türü: Karışımlı; Karde; Penye; Kılları alınmış; Boyalı; Ayrılmış/açılmış; Ham/yağlı (yıkanmamış); Yıkanmış/temizlenmiş; Boyanmamış/doğal; Diğer
sl-SI: Vrsta priprave rezanih vlaken: Mešano; Mikano; Česano; Odstranjena groba dlaka; Barvano; Mičeno/odprto; Surovo/mastno (neoprano); Očiščeno/oprano; Nebarvano/naravno; Drugo
zh-TW: 短纖維製備類型: 混紡; 粗梳; 精梳; 脫毛; 染色; 挑棉/開棉; 原始/含脂 (未洗); 精練/水洗; 未染色/天然; 其他
cs: Typ přípravy střižových vláken: Směsové; Mykané; Česané; Odchlupené; Barvené; Rozvolněné; Surové / potní (nevyprané); Prané; Nebarvené / přírodní; Jiné
hr-HR: Vrsta pripreme rezanih vlakana: Pomiješano; Grebenano; Češljano; Očišćeno od dlaka; Bojano; Prebrano/otvoreno; Sirovo/masno (neoprano); Oprano/očišćeno; Nebojano/prirodno; Ostalo
ru: Тип подготовки комплексной пряжи: Смешанное; Кардочесаное; Гребенное; Очищенное от ости; Окрашенное; Разрыхленное/расщипанное; Сырое/немытое; Мытое; Неокрашенное/натуральное; Другое
ro-RO: Tip de preparare a fibrei discontinue: Amestecat; Cardat; Pieptănat; Epurat de păr; Vopsit; Ales/Desfăcut; Brut/Nespălat; Curățat/Spălat; Nevopsit/Natural; Altele
lt-LT: Kuokštinio pluošto paruošimo tipas: Sumaišytas; Kardintas; Šukuotas; Be akuotų; Dažytas; Išpešiotas / išskleistas; Žalias / neplautas; Iššveistas / plautas; Nedažytas / natūralus; Kita
fi: Katkokuidun valmistustyyppi: Sekoitettu; Karstattu; Kammattu; Kuitueroteltu; Värjätty; Nypitty/avattu; Raaka/rasvainen (pesemätön); Pesty; Värjäämätön/luonnollinen; Muu
nb: Type stapelfiberforberedelse: Blandet; Kardet; Kjemmet; Avhåret; Farget; Plukket/åpnet; Rå/fet (uvasket); Skurt/vasket; Ufarget/naturlig; Annet
vi: Loại chuẩn bị sợi ngắn: Pha trộn; Chải thô; Chải kỹ; Khử lông tơ; Nhuộm màu; Xé/mở tơi; Thô/còn mỡ (chưa rửa); Rửa sạch/Giặt; Không nhuộm/tự nhiên; Khác
hu: Vágott fonal előkészítésének típusa: Kevert; Kártolt; Fésült; Szőrtelenített; Festett; Tépett / Nyitott; Nyers (mosatlan); Tisztított / Mosott; Festetlen / Természetes; Egyéb
pt-BR: Fibra descontínua tipo de preparação: Misturado; Cardado; Penteado; Depilado; Tingido; Desfiado/aberto; Cru/sujo (não lavado); Limpado/lavado; Não tingido/natural; Outro
ja: 短繊維調製タイプ: ブレンド; カーデッド; コーマ; 除毛; 染色済み; 開繊; 原毛 (未洗浄); 洗浄済み; 未染色 / ナチュラル; その他
fr: Type de préparation de la fibre discontinue: Mélangé; Cardé; Peigné; Éjarré; Teint; Assoupli/ouvert; Brut/en suint (non lavé); Lavé; Non teint/naturel; Autre
el: Τύπος προετοιμασίας ασυνεχών ινών: Σύμμεικτο; Λαναρισμένο; Χτενισμένο; Αποτριχωμένο; Βαμμένο; Ανοιγμένο (Picked/opened); Ακατέργαστο (άπλυτο); Πλυμένο; Άβαφο/φυσικό; Άλλο
sv: Typ av beredning av stapelfibrer: Blandad; Kardad; Kammad; Avhårad; Färgad; Plockad/öppnad; Rå/fet (otvättad); Skurad/tvättad; Ofärgad/naturlig; Övrigt